# 请教陈版，关于特许经营权的摊销年限的确定

提问人：liuchanglei 时间：2020-03-07 08:05:32
请教陈版。例如一个BOT项目，项目建成后，项目投资在无形资产-特许经营权中核算。我在实务工作中关于摊销年限的选择听到两种声音。一种是认为应当将所有的资产打包在特许经营年限内摊销；第二种观点是虽然总体上是一种特许经营权，但是应当考虑具体资产类别的可使用年限，分类进行摊销，例如，虽然该BOT项目特许经营期限是 30 年，但项目投资中，房屋建筑物、设备、车辆等，应当合理判断可使用年限，分类计算摊销。我认为，两种方式在运营期的整个期限内是没有区别的，但是就个别年份而言，对资产和损益有影响，个人更偏向于第二种，尤其是在特许经营合同中明确约定了某种设备的重置年限的情况下，应当按照重置年限摊销。但不知道到底是哪种方式更合理。

回答人：chenyiwei
就无形资产的摊销年限而言，应采用第一种观点：应当将所有的资产打包在特许经营年限内摊销。
同时，为了解决合同约定的某些设备的重置周期短于特许经营权年限的问题，需在两次重置的间隔期间内就下次重置义务预计需支出的金额逐年计提预计负债并计入各该年度的营业成本，每年计提的金额=预计重置支出/对应的年金终值系数。同时每年还要确认这部分预计负债折现影响对应的利息支出（借：财务费用，贷：预计负债），这样到预定的重置时间，预计负债的余额就基本等于需发生的重置成本。可以看到这部分重置成本的预计对无形资产及其摊销不产生影响。